臺灣臺中地方法院刑事判決　　　　　　　95年度易字第3714號
公　訴　人　台灣台中地方法院檢察署檢察官
被　　　告　甲○○
上列被告因違反家庭暴力防治法等案件，經檢察官提起公訴（九
十五年度偵字第二二三二六號），本院判決如下：
    主    文
甲○○違反法院依家庭暴力防治法第十三條所為禁止實施家庭暴
力行為之裁定，累犯，處拘役伍拾日，如易科罰金，以新台幣壹
仟元折算壹日。
    犯罪事實
一、甲○○曾因傷害案件，經本院以九十三年度中簡字第三０三
    八號判處有期徒刑四月確定，於民國九十四年四月十一日執
    行完畢；又因違反家庭暴力防治法案件，經本院以九十五年
    度中簡字第五三九號判處有期徒刑三月確定，於九十五年六
    月六日執行完畢。甲○○係乙○○○之子，二人間具有家庭
    暴力防治法第三條第三款所定之家庭成員關係，甲○○前因
    發生家庭暴力行為，經本院依家庭暴力防治法第十三條規定
    ，於九十五年一月二十六日，核發九十五年度家護字第八九
    號通常保護令，裁定甲○○不得對乙○○○及其他家庭成員
    許春子、許甲（男，代號）實施身體上或精神上不法侵害之
    行為（即家庭暴力行為），亦不得直接或間接對於乙○○○
    為騷擾行為，該保護令之有效期間為一年。詎甲○○收受上
    開保護令後，仍不知收斂，復於九十五年十月三日十時三十
    分許，在台中市北屯區○○○路十三巷五九號五樓其妹許春
    子住處，因欲帶其子外出，與乙○○○發生爭執，而基於違
    反上開保護令之犯意，出手拉扯乙○○○，並將乙○○○頭
    部推撞牆壁，使乙○○○受有左手臂擦傷二處各10x0﹒2公
    分、後枕部直徑7公分巨大挫傷血腫之傷害。嗣經乙○○○
    報警處理，甲○○於同日一時五十分許，接獲員警通知至台
    中市警察局第五分局水湳派出所，見乙○○○在該派出所內
    食用便當，復承上單一之犯意，接續出手毆打乙○○○左胸
    部一拳（未成傷），對乙○○○實施家庭暴力行為（傷害及
    加暴行於直系血親尊親屬部分，業經乙○○○撤回告訴）。
二、案經乙○○○訴由台中市警察局第五分局報請台灣台中地方
    法院檢察署檢察官偵查起訴。
    理    由
一、訊據被告甲○○否認違反家庭暴力防治法犯行，辯稱當時伊
    欲帶走小孩，伊母親乙○○○不讓伊帶走，雙方因而發生爭
    執、拉扯，伊未將乙○○○頭部推撞牆壁，在派出所時，伊
    是要拉伊小孩，才碰到乙○○○，沒有違反保護令之犯意云
    云。惟查上揭犯罪事實，業據告訴人乙○○○指訴綦詳，並
    有顯示告訴人乙○○○受傷情形之驗傷診斷書影本附卷可稽
    ，告訴人乙○○○與被告親為母子關係，衡情應無攀誣之可
    能。況證人即被告之姊許春子於偵查中亦證稱被告本來要借
    錢去拿藥，說要帶小孩去，小孩不敢，被告硬拉小孩，小孩
    拉著伊及伊母親乙○○○，伊母親乙○○○叫被告不要這樣
    拉小孩，拉扯時伊母親乙○○○手部受傷，頭部確定有去撞
    到牆壁，在警察局伊聽到小孩哭，回頭時警察說小孩嚇到，
    因被告打伊母親乙○○○一拳等語；證人即台中市警察局第
    五分局水湳派出所丙○○○○在本院審理時另證稱當日下午
    一點多，伊要乙○○○先吃飯當，但伊一轉身，即聽到乙○
    ○○啊一聲，伊問乙○○○發生何事，乙○○○說被告打她
    一拳，當時被告距離乙○○○約二、三步，乙○○○已站起
    來等語，益徵告訴人乙○○○之指訴非虛。次查被告係告訴
    人乙○○○之子，二人間具有家庭暴力防治法第三條第三款
    所定之家庭成員關係，被告前因發生家庭暴力行為，經本院
    依家庭暴力防治法第十三條規定，於九十五年一月二十六日
    ，核發九十五年度家護字第八九號通常保護令，裁定被告不
    得對告訴人乙○○○及其他家庭成員許春子、許甲（男，代
    號）實施身體上或精神上不法侵害之行為，亦不得直接或間
    接對於乙○○○為騷擾行為，該保護令之有效期間為一年，
    已於九十五年二月三日送達被告親收等情，復經本院調閱九
    十五年度家護字第八九號民事通常保護令案卷查證屬實。本
    件事證明確，被告所辯無非飾卸之詞，不足採信，其犯行已
    堪認定。
二、核被告所為，係犯家庭暴力防治法第五十條第一款之違反保
    護令罪（被告於九十五年十月三日十時三十分許及十三時五
    十分許，出手拉扯告訴人乙○○○，並將告訴人乙○○○頭
    部推撞牆壁，及出手毆打乙○○○左胸部一拳之實施家庭暴
    力行為舉動，時間緊密，且緣於同一事由，應係基於單一犯
    意決定接續為之，並侵害同一法益，僅成立一違反保護令罪
    ）。被告曾因傷害案件，經本院以九十三年度中簡字第三０
    三八號判處有期徒刑四月確定，於九十四年四月十一日執行
    完畢；又因違反家庭暴力防治法案件，經本院以九十五年度
    中簡字第五三九號判處有期徒刑三月確定，於九十五年六月
    六日執行完畢，有台灣高等法院被告前案紀錄表足憑，五年
    以內故意再犯有期徒刑以上之本罪，為累犯，應依刑法第四
    十七條第一項規定加重其刑。爰審酌被告已有違反麻醉藥品
    管理前條例、公共危險、妨害公務、傷害、違反家庭暴力防
    治法等前科，仍不知悔改，復於本院核發上開保護令之有效
    期間內，對於告訴人即其母乙○○○實施家庭暴力行為，雖
    有惡性，但念其罹患有精神分裂症，仍須長期按時服藥（見
    卷附全民健康保險卡影本、台中榮民總醫院處分箋、中國醫
    藥大學附設醫院門診收據），且告訴人乙○○○亦已撤回其
    傷害及加暴行於直系血親尊親屬部分之告訴，尚非全無可恕
    之處，及被告犯罪動機、手段、所生危害、犯罪後態度等一
    切情狀，處以如主文所示之刑，並諭知易科罰金之折算標準
    。
三、公訴意旨另以：被告於上揭時間，先在台中市北屯區○○○
    路十三巷五九號五樓許春子住處，因故出手拉扯告訴人乙○
    ○○，並將告訴人乙○○○頭部推撞牆壁，使告訴人乙○○
    ○受有左手臂擦傷二處各10x0﹒2公分、後枕部直徑7公分巨
    大挫傷血腫之傷害；又在台中市警察局第五分局水湳派出所
    ，出手毆打告訴人乙○○○左胸部一拳（未成傷），因認被
    告此部分行為亦涉有刑法第二百八十條、第二百七十七條第
    一項之傷害直系血親尊親屬罪及同法第二百八十一條之加暴
    行於直系血親尊親屬罪嫌等語。經查公訴人所指被告涉犯上
    述二罪部分，依刑法第二百八十七條前段之規定，須告訴乃
    論，而此部分業經告訴人乙○○○於第一審言詞辯論終結前
    當庭撤回其告訴，公訴人又認被告此部分行為與其前開有罪
    部分，有想像競合犯之裁判上一罪關係，故不另為不受理之
    諭知。
據上論斷，應依刑事訴訟法第二百九十九條第一項前段，家庭暴
力防治法第五十條第一款，刑法第十一條前段、第四十七條第一
項、第四十一條第一項前段，判決如主文。
本案經檢察官黃雅楓到庭執行職務。
中　　華　　民　　國　九十六　年　　三  　月　　二　　日
                  台灣台中地方法院刑事第五庭
                        審判長法  官  鍾堯航
                              法  官  巫淑芳
                              法  官  劉麗瑛
上正本證明與原本無異。
如不服本判決，應於送達後十日內向本院提出上訴狀（須附繕本
），上訴於台灣高等法院台中分院。
                              書記官  吳淑願
中　　華　　民　　國　九十六　年　　三　　月　　二　　日
附錄本案論罪科刑法條全文
家庭暴力防治法第五十條
違反法院依第十三條、第十五條所為之下列裁定者，為本法所稱
之違反保護令罪，處三年以下有期徒刑、拘役或科或併科新台幣
十萬元以下罰金︰
一  禁止實施家庭暴力行為。
二  禁止直接或間接騷擾、接觸、通話或其他連絡行為。
三  命遷出住居所。
四  遠離住居所、工作場所、學校或其他特定場所。
五  命完成加害人處遇計畫：戒癮治療、精神治療、心理輔導或
    其他治療、輔導。
